【裁判字號】    98,上訴,2262
【裁判日期】    981222
【裁判案由】    毒品危害防制條例
【裁判全文】
臺灣高等法院臺中分院刑事判決        98年度上訴字第2262
號上  訴  人
即  被  告  甲○○
上列上訴人因毒品危害防制條例案件，不服臺灣苗栗地方法院98
年度訴字第507號，中華民國98年8月27日第一審判決（起訴案號
：臺灣苗栗地方法院檢察署98年度毒偵字第568號），提起上訴
，本院判決如下：
    主  文
上訴駁回。
    事實及理由
一、本案經本院審理結果，認第一審判決認事用法及量刑均無不
    當，應予維持，並引用第一審判決書記載之事實、證據及理
    由（如附件）。
二、被告甲○○上訴意旨略以：被告為警查獲後始終坦承犯行，
    並於審理時供出他人冒名應訊之事，足見被告已有悔意，原
    審量刑顯然過重，爰上訴請求從輕量刑，給予被告自新之機
    會云云。按刑之量定，係實體法上賦予法院得自由裁量之事
    項，倘其未逾越法律所規定之範圍，又未明顯違背正義，即
    不得任意指摘為違法。被告所犯施用第一級毒品罪為法定刑
    有期徒刑六月以上五年以下之罪；施用第二級毒品罪為法定
    刑有期徒刑三年以下之罪，又被告曾於民國（下同）89、90
    年間因施用毒品案件，先後二次經臺灣苗栗地方法院裁定送
    觀察、勒戒後，均認無繼續施用毒品之傾向，由臺灣苗栗地
    方法院檢察署檢察官分別於89年9月11日以89年度毒偵字第
    1404號及於90年6月20日以90年度毒偵字第750號為不起訴處
    分確定；又於92年間再犯施用毒品案件，再經同法院裁定令
    入戒治處所施以強制戒治；嗣因上開強制戒治成效經評定合
    格，而於92年12月12日停止戒治，所餘期間交付保護管束，
    於93年6月18日保護管束期滿而執行完畢。刑事責任部分則
    由臺灣苗栗地方法院檢察署檢察官以92年度毒偵字第514號
    提起公訴，並經同法院以92年度易字第341號判決判處有期
    徒刑十一月確定，其復因違反槍砲彈藥刀械管制條例、妨害
    兵役治罪條例、竊盜、妨害自由等案件，分別經法院判處有
    期徒刑一年五月、四月、一年四月、二月確定，上開案件經
    定應執行刑為有期徒刑四年確定，嗣因中華民國九十六年罪
    犯減刑條例公佈施行，經臺灣苗栗地方法院以96年度聲減字
    第445號裁定減刑並定應執行刑為有期徒刑二年，於96 年7
    月13日縮短刑期假釋出監並付保護管束，於97年4月26日保
    護管束期滿執行完畢等情，有臺灣高等法院被告前案紀錄表
    在卷可稽，其於刑之執行完畢後，再於五年內之98年5月8日
    犯本件施用第一級、第二級毒品罪，俱為累犯，均應加重其
    刑，原審復依刑法第57條之規定，審酌被告前經觀察、勒戒
    及強制戒治，仍未能自我克制以戒除毒癮，再次漠視法令禁
    制猶為本案之施用毒品行為，戕害自身健康，並生對於社會
    安全與公共秩序之潛在危害，惟念其犯罪後坦承犯行，其所
    為主要係戕害自身，並未直接積極損害他人之利益及其生活
    狀況、智識程度暨衡酌檢察官之具體求刑等一切情狀，於主
    刑部分，分別就施用第一級毒品部分量處有期徒刑八月，施
    用第二級毒品部分量處有期徒刑四月，並定其執行刑為有期
    徒刑十月，核未逾越法律所規定之範圍，又無違反比例原則
    、平衡原則之情形，難謂失當，且量刑顯已從輕，原審認事
    用法既無違誤可指，被告上訴意旨徒請求從輕量刑，即難採
    取，其上訴為無理由，應予駁回。
三、據上論斷，應依刑事訴訟法第373條、第368條，判決如主文
    。
本案經檢察官乙○○到庭執行職務。
中    華    民    國    98    年    12    月    22    日
            刑事第二庭    審判長法  官  李  璋  鵬
                                法  官  胡  忠  文
                                法  官  陳  欣  安
以上正本證明與原本無異。
施用第一級毒品罪部分，得上訴。
施用第二級毒品罪部分，不得上訴。
如不服本判決應於收受送達後10日內向本院提出上訴書狀，其未
敘述上訴之理由者，並得於提起上訴後10日內向本院補提理由書
(均須按他造當事人之人數附繕本)「切勿逕送上級法院」。
                                 書記官 吳  姁  穗
中    華    民    國    98    年    12    月    22    日
附錄：
毒品危害防制條例第10條
施用第一級毒品者，處六月以上五年以下有期徒刑。
施用第二級毒品者，處三年以下有期徒刑。


司法院資訊處製作；財團法人民間司法改革基金會備份。
